臺灣新北地方法院民事判決　　　　　　 110年度勞簡字第95號
原　　　告　耿樂民　
　　　　　　林莉芳　
上二人共同
訴訟代理人　陳世杰律師
被　　　告　傑明皇家公寓大廈管理維護股份有限公司

法定代理人　張寶亮　


上列當事人間請求給付資遣費等事件，經本院於民國110 年11月
10日言詞辯論終結，判決如下：
    主      文
被告應給付原告耿樂民新臺幣壹拾肆萬柒仟柒佰壹拾玖元，及自
民國一一○年九月三日起至清償日止，按週年利率百分之五計算
之利息。
被告應給付原告林莉芳新臺幣壹拾萬貳仟貳佰陸拾柒元，及自民
國一一○年九月三日起至清償日止，按週年利率百分之五計算之
利息。
被告應提繳新臺幣捌仟貳佰肆拾肆元至原告耿樂民於勞動部勞工
保險局之勞工退休金個人專戶。
被告應提繳新臺幣伍仟柒佰貳拾肆元至原告林莉芳於勞動部勞工
保險局之勞工退休金個人專戶。
原告其餘之訴駁回。
訴訟費用由被告負擔。
本判決第一至四項得假執行；但被告如以新臺幣壹拾伍萬伍仟玖
佰陸拾叁元為原告耿樂民預供擔保、以新臺幣壹拾萬柒仟玖佰玖
拾壹元為原告林莉芳預供擔保，得免為假執行。
原告其餘假執行之聲請駁回。
    事實及理由
壹、程序事項：
    本件被告經合法通知未於最後言詞辯論期日到場，核無民事
    訴訟法第386 條各款所列情形，爰依原告之聲請，由其一造
    辯論而為判決。
貳、實體事項：
一、原告主張：
  ㈠原告耿樂民自民國105 年10月3 日起至110 年3 月31日止，
    受雇於被告公司，擔任新北市中和區日光大道社區之總幹事
    ，約定月薪為新臺幣（下同）45,500元；原告林莉芳自105
    年10月3 日起至110 年3 月31日止，受雇於被告公司，擔任
    新北市中和區日光大道社區之秘書，約定月薪為新臺幣（下
    同）31,500元，每月工資分2 次給付，先於次月10日先給付
    月薪之半數金額，其餘金額再於同月16日給付，先予敘明。
    詎原告於110 年3 月10日發現被告未給付110 年2 月份之薪
    資，始知被告公司因財務問題已停止營運，原告耿樂民因此
    遭被告解雇，而被告亦遭新北市政府認定於110 年3 月31日
    歇業。惟被告於解雇原告等人時並未提前告知原告等人結束
    營業，皆係原告等人發現薪資未按約定時間發給時而察覺，
    且被告亦未依法給付原告等人資遣費或預告期間工資，原告
    等人亦發現被告實際於109 年11月以後即未再為員工提撥勞
    工退休金。
  ㈡原告請求被告給付項目及金額如下：
  ⒈原告耿樂民：
  ①資遣費102,219 元。
  ②預告期間工資45,500元。
  ③補提撥勞工退休金8,244 元。
  ⒉原告林莉芳：
  ①資遣費70,767元。
  ②預告期間工資31,500元。
  ③補提撥勞工退休金5,724 元。
  ㈢爰依兩造間之勞動契約及民法第482 條、第486 條、勞動基
    準法（下稱勞基法）第16條第1 項、第3 項、第17條、勞工
    退休金條例（下稱勞退條例）第12條第1 項、第2 項、第14
    條第1 項、第2 項規定，提起本件訴訟，並聲明：⒈被告應
    給付原告耿樂民147,719 元，及自起訴狀送達日起至清償日
    止按年利率百分之5 計算之利息。⒉被告應給付原告林莉芳
    102,267 元，及自起訴狀送達日起至清償日止按年利率百分
    之5 計算之利息。⒊被告應補提撥8,244 元至原告耿樂民之
    勞工退休金專戶。⒋被告應補提撥5,724 元至原告林莉芳之
    勞工退休金專戶。⒌第1 項至第2 項之請求，原告等願供擔
    保，請准予假執行。（見本院卷第11頁）
二、被告未於辯論期日到場，亦未提出書狀作何聲明或陳述。
三、本院之判斷：
  ㈠原告主張之前揭事實，業據其提出與所述情節相符之被告公
    司函、新北市政府歇業認定公文、原告2 人之勞工保險被保
    險人投保資料表（明細）、自願職保被保險人投保資料表、
    薪資條、薪資匯款資料、勞工退休金月提繳分級表、勞工退
    休金個人專戶明細資料、被告公司變更登記表、被告公司法
    定代理人之戶籍謄本等件影本為證（見本院卷第21至62頁、
    第91至96頁），是原告前揭主張之事實，堪予認定。
   ㈡茲就原告所請求之項目及數額有無理由，分述如下：
  ⒈資遣費：
  ⑴按「勞工適用本條例之退休金制度者，適用本條例後之工作
    年資，於勞動契約依勞動基準法第11條、第13條但書、第14
    條及第20條或職業災害勞工保護法第23條、第24條規定終止
    時，其資遣費由雇主按其工作年資，每滿1 年發給2 分之1
    個月之平均工資，未滿1 年者，以比例計給；最高以發給6
    個月平均工資為限，不適用勞動基準法第17條之規定。」，
    勞退條例第12條第1 項定有明文。
  ⑵依勞基法第11條第1 款規定，雇主有歇業之情事得預告勞工
    終止勞動契約，本件被告業於110 年3 月31日歇業，是本件
    被告自110 年3 月31日起即未提供原告2 人任何工作機會，
    當可推知被告自歇業時起，即有依勞基法第11條第1 款規定
    ，終止兩造間勞動契約之默示意思表示，故兩造間之勞動契
    約應於110 年3 月31日終止，是原告2 人依前開規定請求被
    告給付其資遣費，自屬有據。
  ⑶原告等人得請求之資遣費：
  ①原告耿樂民之月薪為45,500元，其自105 年10月3 日開始任
    職於被告公司至110 年4 月1 日離職日止，自94年7 月1 日
    勞退新制施行日起之資遣年資為4 年5 個月又29天，新制資
    遣基數為2 ＋23/93 （新制資遣基數計算公式：【｛年＋（
    月＋日÷當月份天數）÷12｝÷2 】，原告得請求被告公司
    給付之資遣費為102,253 元（計算式：月薪×資遣費基數，
    元以下四捨五入），然原告耿樂民僅請求被告給付102,219
    元，應屬有據。
  ②原告林莉芳之月薪為31,500元，其自105 年10月3 日開始任
    職於被告公司至110 年4 月1 日離職日止，自94年7 月1 日
    勞退新制施行日起之資遣年資為4 年5 個月又29天，新制資
    遣基數為2 ＋23/93 （新制資遣基數計算公式：【｛年＋（
    月＋日÷當月份天數）÷12｝÷2 】，原告得請求被告公司
    給付之資遣費為70,790元（計算式：月薪×資遣費基數，元
    以下四捨五入），然原告林莉芳僅請求被告給付70,767元，
    應屬有據。
  ⒉預告期間工資：
  ⑴按「雇主依第11條或第13條但書規定終止勞動契約者，其預
    告期間依左列各款之規定：一、繼續工作3 個月以上1 年未
    滿者，於10日前預告之。二、繼續工作1 年以上3 年未滿者
    ，於20日前預告之。三、繼續工作3 年以上者，於30日前預
    告之。」、「雇主未依第1 項規定期間預告而終止契約者，
    應給付預告期間之工資。」，勞基法第16條第1 項、第3 項
    定有明文。
  ⑵經查，原告2 人均係自105 年10月3 日起至110 年3 月31日
    止，任職於被告公司，繼續工作3 年以上，被告應於30日預
    告終止勞動契約，惟被告於110 年3 月31日依據勞基法第11
    條第1 款規定終止勞動契約，且未依前開規定於30日前預告
    ，則原告應各得請求預告工資30日。
  ⑶原告等人得請求之預告期間工資：
  ①原告耿樂民得請求被告公司給付之預告工資為45,500元（計
    算式：〔月薪÷30日〕×預告日數，元以下四捨五入）。
  ②原告林莉芳得請求被告公司給付之預告工資為31,500元（計
    算式：〔月薪÷30日〕×預告日數，元以下四捨五入）。
  ⒊提繳勞工退休金：
  ⑴按雇主應為適用本條例之勞工，按月提繳退休金，儲存於勞
    保局設立之勞工退休金個人專戶。除本條例另有規定者外，
    雇主不得以其他自訂之勞工退休金辦法，取代前項規定之勞
    工退休金制度；雇主每月負擔之勞工退休金提繳率，不得低
    於勞工每月工資百分之6 ；又雇主未依本條例之規定按月提
    繳或足額提繳勞工退休金，致勞工受有損害者，勞工得向雇
    主請求損害賠償，勞退條例第6 條、第14條第1 項、第31條
    第1 項分別定有明文。
  ⑵原告等人得請求被告提繳之勞工退休金：
  ①原告耿樂民每月薪資依勞工退休金月提繳工資分級表所訂級
    距為45,800元，被告應於受僱期間為原告提繳勞工退休金每
    月為2,748 元，然被告未為原告提繳110 年12月1 日起至11
    0 年2 月28日止之勞工退休金，原告自得請求被告提繳8,24
    4 元【計算式：2,748 元×3 ＝8,244 元，元以下四捨五入
    】至其勞工退休金專戶，為有理由。
  ②原告林莉芳每月薪資依勞工退休金月提繳工資分級表所訂級
    距為31,800元，被告應於受僱期間為原告提繳勞工退休金每
    月為1,908 元，然被告未為原告提繳110 年12月1 日起至11
    0 年2 月28日止之勞工退休金，原告自得請求被告提繳5,72
    4 元【計算式：1,908 元×3 ＝5,724 元，元以下四捨五入
    】至其勞工退休金專戶，為有理由。
四、綜上所述，原告等人依兩造間之勞動契約及民法第482 條、
    第486 條、勞基法第16條第1 項、第3 項、第17條、勞退條
    例第12條第1 項、第2 項、第14條第1 項、第2 項規定，請
    求被告給付原告耿樂民147,719 元（計算式：資遣費102,21
    9 元＋預告期間工資45,500元＝147,719 元）、給付原告林
    莉芳102,267 元（計算式：資遣費70,767元＋預告期間工資
    31,500元＝102,267 元），及均自起訴狀繕本送達翌日即11
    0 年9 月3 日（本件起訴狀繕本係於110 年8 月23日寄存送
    達予被告，經10日即110 年9 月2 日發生送達之效力，見本
    院卷第97頁之送達證書）起至清償日止，按週年利率百分之
    5 計算之利息，以及依勞退條例第31條第1 項規定，提繳8,
    244 元至原告耿樂民於勞保局之勞退專戶、提繳5,724 元至
    原告林莉芳於勞保局之勞退專戶，均有理由，應予准許。餘
    此範圍之請求，則無理由。
五、法院就勞工之給付請求，為雇主敗訴之判決，應依職權宣告
    假執行，前項情形，法院應同時宣告雇主得供擔保或將請求
    標的物提存而免假執行，勞動事件法第44條第1 項、第2 項
    定有明文。本件判決原告勝訴部分，為被告即雇主敗訴之判
    決，依據前開規定，故本院依職權宣告假執行，並酌定相當
    之擔保金額准被告供擔保後免為假執行。至原告敗訴部分，
    其假執行之聲請失所附麗，應予駁回。
六、本件事證已臻明確，兩造其餘攻擊防禦方法及其餘爭點，核
    與判決結果無涉，不再一一論述。
七、按當事人一部勝訴、一部敗訴者，其訴訟費用，由法院酌量
    情形，命兩造以比例分擔或命一造負擔，或命兩造各自負擔
    其支出之訴訟費用，民事訴訟法第79條定有明文。查本件原
    告之訴為一部有理由、一部無理由，爰審酌原告敗訴部分之
    金額甚微，諭知本件訴訟費用由被告負擔。
中    華    民    國   110    年    11    月   25     日
                    勞動法庭    法  官  許珮育
以上正本係照原本作成。
如對本判決上訴，須於判決送達後20日內向本院提出上訴狀。如
委任律師提起上訴者，應一併繳納上訴審裁判費。
中    華    民    國   110    年    11    月   25     日
                                書記官  陳又甄